【裁判字號】    92,易,186
【裁判日期】    920325
【裁判案由】    侵占
【裁判全文】
臺灣板橋地方法院刑事判決                          九十二年度易字第一八六號
    公  訴  人  臺灣板橋地方法院檢察署檢察官
    被      告  甲○○
右列被告因侵占案件，經檢察官提起公訴（九十年度偵字第一三○五六號），本院判
決如左：
    主  文
甲○○意圖為自己不法之所有，而侵占離本人所持有之物，處罰金貳仟元，如易服勞
役以佰元折算壹日。
    事  實
一、甲○○原係設於桃園縣桃園市○○路四十巷五弄七號「台資光電科技股份有限公
    司」（下簡稱「台資公司」）之承包商，前曾於民國八十九年五月起至同年八月
    止間，承包負責台資公司承攬之桃園縣桃園市○○街○段八十一號「尊爵大廈」
    停車設備保養工程，其後於八十九年十二月二十九日，則以其成立之「運輝（機
    械）有限公司」（設於臺北縣土城市○○街八號三樓，下簡稱「運輝公司」）逕
    向尊爵大廈承攬得該大廈九十年間之停車設備保養工程，詎其於接手承攬該工程
    後，在上址尊爵大廈內，清理出台資公司前承攬時所有遺留之延長線一條、手搖
    吊車二台、砂輪機一台、電焊線一組等物，明知上開等物均非其所有，竟意圖為
    自己不法之所有，將之搬移至其登記運輝公司所有車號Ｕ四－○七八二號自用小
    貨車上放置，侵占入己，供其工作使用。嗣經台資公司人員循線於九十年四月二
    十二日晚上十時三十分許，在臺北縣土城市○○街五十三巷口之停車場內，發現
    台資公司所有上開等物放置在甲○○上開小貨車上，報警當場查獲。
二、案經台資公司訴由臺北縣政府警察局土城分局報請臺灣板橋地方法院檢察署檢察
    官偵查起訴。
    理  由
一、訊據被告甲○○矢口否認有於右揭時地侵占告訴人台資公司所有上開延長線、手
    搖吊車、砂輪機、電焊線等物之犯罪事實，辯稱：當時伊係依尊爵大廈管理委員
    會主任委員指示，清理保養工程現場，整理出上開延長線、手搖吊車、砂輪機、
    電焊線等物，因伊認為該等物品價值不高，並非重要物品，清理後不知要放置何
    處，就隨手將之放置在車上，未曾使用之，伊並無侵占之意思云云。然查，被告
    於警訊、偵查中均已供認：上開在伊車上查獲之延長線、手搖吊車、砂輪機、電
    焊線等物，係伊在承包上開保養工程後，清理工地物品時，認為有用的，就取來
    使用，因為該等物品用完後放在現場會影響行車安全，所以伊就放在車上載回家
    ，停放在住家附近停車場等語（見偵查卷四頁、六頁、二十八頁、六十四頁反面
    ）明確，復經證人即台資公司負責人丙○○、工程部經理乙○○等於警訊、偵查
    中指述：台資公司所有上開延長線、手搖吊車、砂輪機、電焊線等物確係在被告
    所有上開小貨車上發現尋獲；上址尊爵大廈保養工程原係台資公司承包，委由被
    告去保養，所以到期後未將上開工具等物帶走等語（見偵查卷七頁反面、九頁反
    面、二十八頁反面、二十九頁）歷歷，並有臺北縣警察局贓物認領申請單一紙在
    卷可稽，被告雖辯稱：伊係清理後隨手將上開物品放置在車上，並未使用，並無
    侵占意思云云，惟其所辯與其警訊、偵查中供述不符，且觀諸偵查卷附上開物品
    照片所示，該等物品均尚屬可用之物，況衡諸被告迄查獲止，已將該等物品放置
    在其車上有四個多月之久，若係全然無用之物，被告何須長期載運往返，未將之
    棄置或為其他處理，顯與常情有悖，核諸被告上開警訊、偵查中供述情節，參互
    印證，堪認被告顯有取用之意，要難謂其無侵占之犯意，是被告上開所辯，應係
    事後畏罪卸責之詞，顯不足採，本件事證已臻明確，被告犯行堪以認定，應予依
    法論科。
二、核被告上開所為，係犯刑法第三百三十七條之侵占脫離本人持有物罪。爰審酌被
    告犯罪之動機僅係一時貪念及其犯罪目的、手段、所生危害非鉅、犯罪後態度等
    一切情狀，量處如主文所示之刑，併諭知易服勞役之折算標準，以資懲儆。
據上論斷，應依刑事訴訟法第二百九十九條第一項前段，刑法第三百三十七條、第四
十二條第二項，罰金罰鍰提高標準條例第一條前段、第二條，判決如主文。
本案經檢察官張慶林到庭執行職務
中      華      民      國    九十二    年      三      月    二十五    日
                                    臺灣板橋地方法院刑事第六庭
                                        法  官  彭  全  曄
右正本證明與原本無異
如不服本判決應於送達後十日內向本院提出上訴狀
                                        書記官  梁  宜  庭
中      華      民      國    九十二    年      三      月    二十七    日
附錄本案論罪科刑法條全文：
刑法第三百三十七條：意圖為自己或第三人不法之所有，而侵占遺失物、漂流物或其
                    他離本人所持有之物者，處五百元以下罰金。


司法院資訊處製作；財團法人民間司法改革基金會備份。
